臺灣板橋地方法院刑事判決　　　　　　　　　　　　　九十三年度簡上字第四○號
　　上　訴　人
　　即　被　告　乙○○
　　選任辯護人　林宇文律師
右列上訴人即被告因違反電子遊戲場業管理條例案件，不服本院九十二年度簡字第三
三八二號中華民國九十二年十二月十一日第一審判決（聲請簡易判決處刑案號：九十
二年度偵字第一七八○九號），提起上訴，本院管轄之第二審合議庭判決如左：
    主  文
上訴駁回。
    事實及理由
一、本案經本院審理結果，認第一審簡易判決認被告乙○○犯電子遊戲場業管理條例
    第二十二條之罪，判處拘役五十日，如易科罰金以三百元折算一日，認事用法及
    量刑均無不當，應予維持，並引用如附件第一審判決書記載之事實、證據及理由
    。
二、被告上訴意旨略以：上訴人即被告乙○○經營之臺北縣板橋市○○○路○段五號
    「樂透遊樂場」，其於民國五十三年七月二十三日核准登記之營業項目為「娛樂
    遊藝場（特定營業）」，按其登記當時之法規，並無區分「遊樂場業務」及「遊
    藝場業務」，自應得經營電子遊戲場業，則其係屬電子遊戲場業管理條例第三十
    八條第一項規定所稱之「本條例施行（八十九年二月五日）前已領有營利事業登
    記證之電子遊戲場業」，當無須再辦理電子遊戲場業之營利事業登記證，僅須依
    上開條項規定，辦理機具評鑑分類及核發機具類別標示證、申請營業級別證、投
    保公共意外責任險等事項，縱未依上開規定辦理，依同條第二項規定亦僅處以行
    政罰鍰，並非無照營業觸犯同條例第二十二條之刑罰規定，爰提起上訴，懇請撤
    銷原審簡易判決，另為無罪之諭知云云。
三、但查，訊據上訴人即被告乙○○並不否認有於原審判決所認時地擺設電子遊戲機
    營利之事實，雖其辯稱：依其「樂透遊樂場」五十三年登記核准之「娛樂遊藝場
    （特定營業）」營業項目，係可經營電子遊戲場業，屬電子遊戲場業管理條例施
    行前已領有營利登記證之電子遊戲場業，並非無照營業云云，然據臺北縣政府營
    利事業登記抄本歷史資料所示，「樂透遊樂場」初始登記之原商號名稱為「新興
    彈子房」，負責人為「李來富」，營業項目為「娛樂遊藝場（特定營業）」，其
    後於九十一年十月一日申請變更負責人為「乙○○」，嗣於同年月二十五日復變
    更商號名稱為「樂透遊樂場」，之後於九十二年十月九日再變更負責人為「鄭金
    嘉」，核諸其原始登記商號及營業項目，可見其係登記經營彈子房（即撞球場）
    業務，顯非電子遊戲場業甚明，而其後亦未曾申請變更登記之營業項目，是被告
    上開所辯：依其「樂透遊樂場」登記之營業項目，係可經營電子遊戲場業云云，
    要屬無據，顯與上開登記事實不符，此復經證人即臺北縣政府商業輔導課稽查員
    甲○○於本院審理時到庭證述明確（見本院九十三年五月十二日審判筆錄六至八
    頁）。從而被告上開所辯，要屬事後卸責之詞，應不足採，此外，復有警方檢查
    現場訪視紀錄表、現場照片、樂透遊樂場營利事業登記證附卷及電子遊戲機二十
    五台扣案可資佐證，堪認被告犯行事證明確，原審判決認事用法，核無不合，量
    刑亦屬妥適。被告上訴意旨曲解法令，空言指摘原審判決不當，求予撤銷改判無
    罪，顯無理由，自應予駁回。
據上論斷，應依刑事訴訟法第四百五十五條之一第一項、第三項、第三百六十八條、
第三百七十三條，判決如主文。
本案經檢察官徐名駒到庭執行職務
中　　　華　　　民　　　國　　九十三　　年　　　五　　　月　　二十六　　日
                                    臺灣板橋地方法院刑事第十庭
                                        審判長法  官  徐  蘭  萍
                                              法  官  林  淑  婷
                                              法  官  彭  全  曄
右正本證明與原本無異
本件不得上訴
                                              書記官  梁  宜  庭
中　　　華　　　民　　　國　　九十三　　年　　　五　　　月　　二十七　　日
附錄本案論罪科刑法條全文：
電子遊戲場業管理條例第十五條
未依本條例規定辦理營利事業登記者，不得經營電子遊戲場業。
電子遊戲場業管理條例第二十二條
違反第十五條規定者，處行為人一年以下有期徒刑、拘役或科或併科新台
幣五十萬元以上二百五十萬元以下罰金。
附件：
臺灣板橋地方法院刑事簡易判決                    九十二年度簡字第三三八二號
    聲  請  人  臺灣板橋地方法院檢察署檢察官
    被      告  乙○○  男  二十四歲（民國○○○年○月○○日生）
                        住臺北市中山區○○○路一０七巷八十七號五樓之一
                        居臺北縣板橋市○○街五十八號四樓
                        身分證統一編號：Ｃ一二九八七八六九號
右列被告因違反電子遊戲場業管理條例案件，經檢察官聲請以簡易判決處刑（九十二
年度偵字第一七八０九字第號），本院判決如左：
        主  文
乙○○違反未依電子遊戲場業管理條例規定辦理營利事業登記者，不得經營電子遊戲
場業之規定，處拘役伍拾日，如易科罰金，以佰元折算壹日。扣案電子遊戲機「超
八」陸台（含ＩＣ板陸塊）、「七ＰＫ」拾陸台（含ＩＣ板拾陸塊）、「滿貫大亨」
參台（含ＩＣ板參塊）均沒收。
        事實及理由
一、犯罪事實：
    被告乙○○係台北縣板橋市○○○路○段五號「樂透遊樂場」之負責人，明知未
    依電子遊戲場業管理條例辦理營利事業登記者，不得經營電子遊戲場業，而「樂
    透遊戲場」並無經營電子遊戲場業之營利事業登記。竟基於經營電子遊戲場業之
    犯意，自民國九十二年九月十九日起，在上址「樂透遊戲場」內擺設「超八」六
    台、「七ＰＫ」十六台、「滿貫大亨」三台等利用電、電子、電腦、機械或其他
    類似方式操縱，以產生或顯示聲光影像、圖案、動作之電子遊樂機具，在上址未
    經辦理營利事業登記而經營電子遊戲場業，供不特定之客人以一比十之方式開分
    把玩。嗣於九十二年九月二十四日下午二時二十七分許，在上址為警查獲，並扣
    得其所有供經營電子遊戲場業犯罪用之「超八」六台（含ＩＣ板六塊）、「七Ｐ
    Ｋ」十六台（含ＩＣ板十六塊）、「滿貫大亨」三台（含ＩＣ板三塊）。案經台
    北縣政府警察局板橋分局報請台灣板橋地方法院檢察署檢察官偵查，聲請本院以
    簡易判決處刑。
二、得心證的理由
    訊據被告固坦承於右揭時間，在上址擺設電子遊戲機台營業之事實不諱，但矢口
    否認被訴之犯行，辯稱：伊有台北縣政府所核發之營業執照云云。惟查，右揭犯
    罪事實，業據證人陳淑惠證述綦詳，並有現場照片八張在卷可稽，且有電子遊戲
    機「超八」六台（含ＩＣ板六塊）、「七ＰＫ」十六台（含ＩＣ板十六塊）、「
    滿貫大亨」三台（含ＩＣ板三塊）扣案可供佐證。被告雖以前詞置辯，然「樂透
    遊戲場」雖有台北縣政府於五十三年七月二十三日所核發之營利事業登記證，然
    電子遊戲場業管理條例第三十八條規定，本條例施行前已領有營利事業登記證之
    電子遊戲場業，應自本條例施行之日起六個月內申請辦理機具評鑑分類及核發機
    具類別標示證、申請營業級別證。而被告雖於九十一年十二月二十三日向台北縣
    政府提出申請營業級別證，業為台北縣政府駁回其申請，是被告明知雖領有本條
    例實施前核發之營利事業登記證，仍須向主管機關申請營業級別證，此有樂透遊
    戲場營利事業登記證、台北縣政府函、被告訴願書各一紙附卷可憑，是被告此部
    分辯解自無可採。本案事證明確，被告犯行洵堪認定。核被告所為，係違反電子
    遊戲場業管理條例第十五條未依規定辦理營利事業登記者，不得經營電子遊戲場
    業之規定，應依同條例第二十二條論科。爰審酌被告犯罪之動機、目的、手段，
    經營之時間不長，規模不大，犯罪所生之危害，及犯罪後態度等一切情狀，量處
    如主文所示之刑，並諭知易科罰金之折算標準，以資懲儆。扣案之「超八」六台
    （含ＩＣ板六塊）、「七ＰＫ」十六台（含ＩＣ板十六塊）、「滿貫大亨」三台
    （含ＩＣ板三塊），係被告所有供犯罪用之物，業據其陳明在卷，應依刑法第三
    十八條第一項第二款之規定宣告沒收。
三、應適用之法條：
    依刑事訴訟法第四百四十九條第一項、第三項、第四百五十條第一項，電子遊戲
    場業管理條例第二十二條，刑法第十一條前段、第四十一條第一項前段、第三十
    八條第一項第二款，罰金罰鍰提高標準條例第二條，逕以簡易判決處刑如主文。
四、如不服本件判決，得自送達之日起十日內，向本院提起上訴。
中      華      民      國    九十二    年     十二     月     十一     日
                                        臺灣板橋地方法院刑事第七庭
                                            法  官  鄭  水  銓
右為正本係照原本作成。
對於本判決如有不服，得於收受送達後十日內提出上訴書狀，上訴於本院管轄第二審
之合議庭。
                                            書記官  謝  明  倫
中      華      民      國    九十二    年     十二     月     十一     日
附錄本案論罪科刑法條全文：
電子遊戲場業管理條例第十五條
未依本條例規定辦理營利事業登記者，不得經營電子遊戲場業。
電子遊戲場業管理條例第二十二條
違反第十五條規定者，處行為人一年以下有期徒刑、拘役或科或併科新台幣五十萬元
以上二百五十萬元以下罰金。
